【裁判字號】    95,裁,2277
【裁判日期】    951013
【裁判案由】    聲請保全證據
【裁判全文】
最  高  行  政  法  院  裁  定
                                     95年度裁字第02277號
抗  告  人  甲○○
上列抗告人因與相對人考選部間聲請保全證據事件，對於中華民
國94年12月30日臺北高等行政法院94年度聲再字第2號裁定，提
起抗告，本院裁定如下︰
    主  文
抗告駁回。
抗告訴訟費用由抗告人負擔。
    理  由
一、按抗告法院認抗告為不合法或無理由者，應為駁回抗告之裁
    定。
二、本件抗告人前聲請保全證據，經臺北高等行政法院以93年度
    聲字第00021號裁定（下稱原審裁定）駁回其聲請，抗告人
    因此提起抗告，經本院以94年度裁字第446號裁定（下稱確
    定裁定）認為無理由而駁回。抗告人復以本院確定抗告裁定
    有行政訴訟法第273條第1項第13款、第14款之再審事由對之
    聲請再審，本院再以94年度裁定第2456號裁定（下稱本院再
    審裁定），以再審事由專屬臺北高等行政法院管轄。而將該
    再審聲請裁定移送臺北高等行政法院。並經臺北高等行政法
    院以94年度聲再字第2號裁定（下稱原裁定），駁回抗告人
    之再審聲請，抗告人因此提起本件抗告。
三、原裁定認定抗告人再審之聲請無理由之判斷理由如下：
  (一)按對於確定裁定聲請再審，依行政訴訟法第283條準用同法
    第277條第1項第4款之規定，必須表明「再審理由及關於再
    審理由並遵守不變期間之證據」。所謂表明再審理由，必須
    指明確定裁定有如何合於行政訴訟法第273條及第274條所定
    再審事由之具體情事始為相當，倘僅泛言有再審事由而無具
    體情事者，仍難謂已合法表明再審事由，其聲請再審，即屬
    不合法。
  (二)而抗告人對上開本院抗告裁定提出再審，所執之理由不外是
    ：『其三十餘年來參加相對人所舉辦之專門職業及技術人員
    律師類科高等考試，每年於報名履歷表上全被打上「×」字
    為特別記號，其他應考人為「ˇ」，意謂自始不讓及格。因
    此相對人填報給抗告人之成績係以及格報不及格，複查成績
    結果未改其瑕疵。訴願及行政訴訟程序卻以應考人申請複查
    考試成績處理辦法第8條阻撓抗告人閱覽及複印原答題之試
    卷，致得不到應得之考試證據，該複查成績辦法第8條牴觸
    行政程序法第46條第1項規定係屬不法之行政命令，又依行
    政程序法第46條第1項、訴願法第49條、行政訴訟法第135、
    163、164、165條規定，相對人有提供之義務，相對人如不
    提出者，則抗告人主張之及格為真實。故依行政訴訟法第17
    5條規定保全證據之法定要件，要求保全78年至86年全部答
    題試卷之證據方法。而依該等證據方法足以證明抗告人原答
    題係及格，但二次通知之成績卻不及格，顯見本案確有保全
    證據之必要。上開原審裁定不查上情，而駁回抗告人保全證
    據之請求，已非合法。而上開抗告裁定竟然駁回抗告人之抗
    告，顯有行政訴訟法第273條第1項第13、14款之再審事由』
    云云。
  (三)但抗告人上開再審理由，並沒有具體表明「符合行政訴訟法
    第273條及第274條所定再審事由構成要件事實」之內容，故
    依法駁回抗告人之聲請。
四、而抗告人之抗告意旨除了一再強調保全證據所欲證明之本案
    請求其有勝訴之希望外，並沒有具體表明符合「行政訴訟法
    第273條第1項第13款及第14款所定再審事由」內容。則原審
    以裁定駁回其再審聲請，經核並無不合，抗告意旨求為廢棄
    ，難認有理由，應予駁回。
五、依行政訴訟法第104條、民事訴訟法第95條、第78條，裁定
    如主文。
中    華    民    國    95    年    10    月    13    日
                  第五庭審判長法  官  鄭  淑  貞
                              法  官  黃  合  文
                              法  官  吳  明  鴻
                              法  官  鄭  小  康
                              法  官  帥  嘉  寶
以  上  正  本  證  明  與  原  本  無  異
中    華    民    國    95    年    10    月    14    日
                              書記官  阮  桂  芬


司法院資訊處製作；財團法人民間司法改革基金會備份。
